臺灣彰化地方法院刑事判決　　　　　　　99年度訴字第1622號
公　訴　人　臺灣彰化地方法院檢察署檢察官
被　　　告　陳宥辛
上列被告因違反毒品危害防制條例案件，經檢察官提起公訴（99
年度毒偵字第2233號），被告於準備程序進行中就被訴事實為有
罪之陳述，本院合議庭裁定改由受命法官獨任以簡式審判程序審
理，判決如下：
    主    文
陳宥辛施用第一級毒品，累犯，處有期徒刑柒月。又施用第二級
毒品，累犯，處有期徒刑參月。應執行有期徒刑捌月。
    事    實
一、陳宥辛前因竊盜案件，經本院以97年度易字第1252號判決判
    處應執行有期徒刑10月確定，嗣入監服刑，甫於99年4月2日
    縮短刑期執行完畢。又因施用毒品案件，經本院裁定送觀察
    勒戒後，認仍有繼續施用毒品之傾向，再依本院裁定令入戒
    治處所施以強制戒治，於98年10月16日執行完畢釋放，並由
    臺灣彰化地方法院檢察署（下稱彰化地檢署）檢察官以98
    年度戒毒偵字第365、366號為不起訴處分確定。詎其猶不知
    悔改，又於前開強制戒治執行完畢釋放後5年內，復基於施
    用第一級毒品海洛因及第二級毒品甲基安非他命之個別犯意
    ，先後為以下犯行，：
（一）基於施用第二級毒品甲基安非他命之犯意，於99年10月10
      日下午4時許，在其位於彰化縣永靖鄉○○村○○路137巷
      3 號住處客廳內，以將甲基安非他命置於玻璃球內燒烤後
      吸食所生煙霧之方式，施用第二級毒品甲基安非他命1次
      。
（二）基於施用第一級毒品海洛因之犯意，於99年10月12日凌晨
      3時許，在彰化縣永靖鄉○○路○○路旁，將海洛因摻入
      香菸內點燃後吸食煙霧或注射之方式，施用第一級毒品海
      洛因1次。
（三）嗣經警於99年10月12日上午8時40分許，持本院核發搜索
      票，前往陳宥辛上開住處進行搜索，並徵得其同意採集尿
      液送驗，檢驗結果呈甲基安非他命、可待因及嗎啡陽性反
      應，始查悉上情。
二、案經彰化縣警察局員林分局報告臺灣彰化地方法院檢察署檢
    察官偵查起訴。
    理    由
一、本件被告陳宥辛所涉為死刑、無期徒刑、最輕本刑為3年以
    上有期徒刑或高等法院管轄第一審案件以外之罪，並於本院
    行準備程序時就被訴事實為有罪之陳述，本院合議庭依刑事
    訴訟法第273條之1第1項規定，裁定改由受命法官獨任行簡
    式審判程序，先予敘明。
二、上開事實業據被告陳宥辛於警詢、本院準備程序及審理時均
    坦承不諱，且被告於99年10月12日上午9時35分許經警採集
    尿液，經送詮昕科技股份有限公司檢驗結果，確呈甲基安非
    他命、可待因及嗎啡陽性反應，此有彰化縣警察局員林分局
    委託檢驗尿液代號與真實姓名對照認證單及詮昕科技股份有
    限公司99年11月1日所出具之濫用藥物尿液檢驗報告等附卷
    可稽，足徵被告自白核與事實相符，堪可據為論罪科刑之依
    據。
三、按犯毒品危害防制條例第10條施用第一、二級毒品之罪者，
    檢察官應先聲請法院裁定將被告令送勒戒處所觀察、勒戒，
    經觀察、勒戒後，認無繼續施用毒品傾向者，應即釋放，並
    為不起訴之處分或不付審理之裁定；認有繼續施用毒品傾向
    者，應由檢察官聲請法院裁定令入戒治處所施以強制戒治，
    且經觀察、勒戒或強制戒治執行完畢釋放後，5年內再犯第
    10條之罪，檢察官應依一般刑事訴訟程式予以起訴論罪科刑
    ，此觀諸毒品危害防制條例第20條第1項、第2項、第23條第
    2項前段規定自明。經查，被告前因施用毒品案件，經本院
    裁定送觀察勒戒後，認仍有繼續施用毒品之傾向，再依本院
    裁定令入戒治處所施以強制戒治，於98年10月16日執行完畢
    釋放，並由彰化地檢署檢察官以98年度戒毒偵字第365、366
    號為不起訴處分確定等情，此有臺灣高等法院被告前案紀錄
    表及臺灣彰化地方法院檢察署刑案資料查註紀錄表各1 份在
    卷足憑，其於強制戒治執行完畢釋放後5年內，再犯
    本件施用毒品案件，依前述規定自應予以起訴論罪科刑。
四、核被告所為，係犯毒品危害防制條例第10條第1項、第2項之
    施用第一級、第二級毒品罪。被告持有第一、二級毒品進而
    施用，其持有第一、二級毒品之低度行為，應各為其施用第
    一、二級毒品之高度行為吸收，不另論罪。被告所犯施用第
    一級毒品海洛因及施用第二級毒品甲基安非他命之犯行，犯
    意各別，行為互殊，應予分論併罰。又被告有上開犯罪事實
    欄所載之前科紀錄，有臺灣高等法院被告前案紀錄表1份在
    卷為憑，其於有期徒刑執行完畢後，5年內故意再犯本件有
    期徒刑以上之罪，均為累犯，均應依刑法第47條第1項之規
    定加重其刑。爰審酌被告之素行，及其施用毒品之動機、目
    的、方法、不知珍惜身體、施用毒品所生危害，暨其犯後坦
    承犯行，到庭態度良好等一切情狀，分別量處如主文所示之
    刑，並定其應執行刑，以示懲儆。
據上論斷，應依刑事訴訟法第273條之1第1項、第299條第1項前
段，毒品危害防制條例第10條第1項、第2項，刑法第11條前段、
第47條第1項、第51條第5款，判決如主文。
本案經檢察官趙冠瑋到庭執行職務。
中    華    民    國   100    年    1     月    31    日
                          刑事第二庭  法  官  郭玄義
以上正本證明與原本無異。
如不服本判決應於收受判決後10日內向本院提出上訴書狀，並應
敘述具體理由；其未敘述上訴理由者，應於上訴期間屆滿後20日
內向本院補提理由書（均須按他造當事人之人數附繕本）「切勿
逕送上級法院」。
中    華    民    國   100    年    1     月    31    日
                                      書記官  魏嘉信
附錄：論罪科刑法條：
毒品危害防制條例第十條
施用第一級毒品者，處六月以上五年以下有期徒刑。
施用第二級毒品者，處三年以以下有期徒刑。